臺灣高等法院臺中分院刑事判決　　　　100年度上易字第709號
上　訴　人　臺灣彰化地方法院檢察署檢察官
上　訴　人
即　被　告　鐘駿豐
上列上訴人因被告竊盜案件，不服臺灣彰化地方法院99年度易字
第1059號中華民國100年3月28日第一審判決（起訴案號：臺灣彰
化地方法院檢察署99年度押詢字第85號），提起上訴，本院判決
如下：
    主  文
上訴駁回。
    事  實
一、鐘駿豐於民國99年7月間，在雲林縣斗六市○○○路走廊網
    咖」內，透過電腦網際網路認識某姓名年籍均不詳、綽號「
    阿雄」之成年男子，並於99年7月23日下午約1時許，該綽號
    「阿雄」之成年男子前往鐘駿豐位於雲林縣斗六市○○里○
    ○路52號住處，與鐘駿豐閒聊，而在該綽號「阿雄」之成年
    男子提議及提供犯案目標下，鐘駿豐與該綽號「阿雄」成年
    男子、另一名姓名年籍均不詳之成年男子共同意圖為自己不
    法所有，基於結夥三人以上踰越安全設備於夜間侵入住宅竊
    盜之犯意聯絡，由鐘駿豐駕駛其所購買並懸掛車牌號碼8113
    —WP號自用小客車（該車原懸掛車牌號碼4333—WB號車牌，
    俗稱「權利車」，登記名義人為蔡碧芬，因其積欠銀行汽車
    貸款無力償還，便委託其子張浚峰於97年11月出賣予台中市
    「冠聖車行」之負責人洪啟龍，再由洪啟龍之員工蔡莉莉於
    98年12月18日出賣予鐘駿豐，並交付該車行所有之車牌號碼
    8113—WP號車牌兩面予鐘駿豐懸掛，以免該車因欠款未清而
    遭銀行強制拖回變賣，且當日係與鐘駿豐同行之友人董玉山
    具名與該車行簽立買賣契約），且搭載該「阿雄」等2名成
    年男子，自同日下午2時44分許起，迄同日下午3時34分許止
    ，共同至彰化縣溪湖鎮○○街116號鄭宗進住宅外勘察地形
    ；嗣經渠等3人勘察地形完畢，鐘駿豐駕駛上開車輛搭載該
    「阿雄」等2名成年男子先行返回前開雲林縣斗六市住處，
    迄同日晚上某時許，由鐘駿豐再駕駛上開車輛搭載載該「阿
    雄」等2名成年男子再前往彰化縣溪湖鎮，並在彰化縣溪湖
    鎮○○路旁，取下其平日所懸掛車牌號碼8113—WP號車牌兩
    面，並改掛原有車牌號碼4333—WB號車牌2面，以防警追緝
    ，並搭載該綽號「阿雄」等2名成年男子而結夥3人，於99年
    7月23日晚上11時47分許，共同至鄭宗進上開住宅外，趁鄭
    宗進全家外出旅遊而無人在內看管之際，由鐘駿豐在車上把
    風，該綽號「阿雄」等2名成年男子下車，走入鄭宗進上開
    住宅後方正興建中之建築物內，並自該建築物頂樓爬至鄭宗
    進上開住宅頂樓，再以不詳方式卸下鄭宗進住宅3、4樓之樓
    梯間紗窗，再以不詳方式將內層氣密窗玻璃拆除置於一旁，
    而踰越該窗戶，且於夜間侵入上開住宅內部，並接續竊取鄭
    宗進所有、總市值約新臺幣（下同）373萬2000元之翡翠玉
    環17只、玉墜17只、玉戒指8只、玉象猴、玉蟾蜍各1隻、玉
    濟公雕像、沈香佛像各1尊、沈香1塊、人頭馬牌XO白蘭地酒
    16瓶、浪琴牌手錶1只、金項鍊15條、金飾戒指12只、瑪瑙
    印章及玉印章各1枚、現金新臺幣9萬元等財物。而負責把風
    之鐘駿豐則於不詳時間，以不詳電話撥打予姚建榮，要求姚
    建榮自嘉義市○區○○里○○○街61號現居地開車北上至彰
    化縣溪湖鎮○○○○道附近等候；迨鐘駿豐在彰化縣溪湖鎮
    ○○里○○路二段272號前，與姚建榮碰面後，鐘駿豐即要
    求姚建榮在此等候，旋即駕車離去並返回鄭宗進上開住處附
    近。而該綽號「阿雄」等2名成年男子得手後，旋於99年7月
    24日凌晨3時多分許，自鄭宗進住戶一樓廚房後門離開，並
    將竊得之上開財物分裝成兩大袋，並將其中一袋（內有總價
    值約202多萬元之翡翠玉環12只、玉墜15只、玉戒指2只、玉
    象猴、玉蟾蜍各1隻、瑪瑙印章、玉印章各1枚）交予鐘駿豐
    變賣。嗣於99年7月24日凌晨3時多許，鐘駿豐駕車並載送前
    開所竊得之翡翠玉環12只、玉墜15只、玉戒指2只、玉象猴
    、玉蟾蜍各1隻、瑪瑙印章及玉印章各1枚等財物，前往彰化
    縣溪湖鎮○○路○段272號附近，以11萬5000元價格出賣予
    姚建榮；而姚建榮明知鐘駿豐所出售之上開財物為來路不明
    之贓物，卻仍基於故買贓物之犯意，當場將現金11萬5000元
    交付鐘駿豐而買受之，並駕駛其所有車牌號碼1818—SX號自
    用小客車，將上開財物載運回前開現居地藏置（姚建榮所犯
    故買贓物罪業經原審判處有期徒刑五月確定）。鐘駿豐得款
    後，扣除其本身應分得之3萬5000元，隨即將8萬元交予該綽
    號「阿雄」成年男子。嗣經鄭宗進於98年7月26日下午3時許
    ，返家發覺失竊而報警偵辦，並由彰化縣警察局溪湖分局報
    請臺灣彰化地方法院檢察署檢察官指揮偵辦，並調閱路旁監
    視器錄影畫面，與鐘駿豐所使用0000000000號行動電話、姚
    建榮所使用0000000000號行動電話之雙向通聯暨發訊基地台
    位址紀錄單進行交叉比對，發現鐘駿豐、姚建榮涉有重嫌，
    遂於同年9月8日上午7時許，由臺灣彰化地方法院檢察署檢
    察官指揮承辦員警持臺灣彰化地方法院核發搜索票，至姚建
    榮上開住處搜索，並在姚建榮所有車牌號碼1818—SX號自用
    小客車內，查扣翡翠玉環12只、玉墜15只、玉戒指2只、玉
    象猴、玉蟾蜍各1隻、瑪瑙印章及玉印章各1枚等財物（已發
    還鄭宗進）；復於臺灣彰化地方法院準備程序期間即於99年
    12月20日，由鐘駿豐再尋回鄭宗進所失竊之浪琴牌手錶1只
    、沈香佛像1尊、沈香1塊，並在彰化縣警察局溪湖分局偵查
    隊辦公室內，經警通知鄭宗進具領。
二、案經鄭宗進訴由彰化縣警察局溪湖分局報請臺灣彰化地方法
    院檢察署檢察官偵查起訴。
    理  由
一、按被告以外之人於審判外之陳述，雖不符刑事訴訟法第159
    條之1至第159條之4之規定，而經當事人於審判程序同意作
    為證據，法院審酌該言詞陳述或書面陳述作成時之情況，認
    為適當者，亦得為證據。當事人、代理人或辯護人於法院調
    查證據時，知有第159條第1項不得為證據之情形，而未於言
    詞辯論終結前聲明異議者，視為有前項之同意，刑事訴訟法
    第159條之5定有明文。查本案全部卷證，檢察官、被告鍾駿
    豐均不爭執其證據能力，且迄至本院言詞辯論終結前均未聲
    明異議，本院審酌該等供述及非供述證據作成時之情況，並
    無違法或不當之情形，認據為本案之證據為適當，是可認上
    開證據均有證據能力，合先敘明。
二、上開犯罪事實，業據上訴人即被告（以下稱被告）鐘駿豐迭
    於偵訊、原審及本院審理時均坦承不諱，核與共同被告姚建
    榮供述及證人即告訴人鄭宗進於警訊、偵查、原審證述暨證
    人董玉山、莊豐燦、蔡碧芬、張浚峰於警詢及偵查中證述情
    節大致相符，此外，復有彰化縣警察局溪湖分局偵查報告、
    員警職務報告書、原審法院核發之搜索票、搜索扣押筆錄、
    扣押物品目錄表、收據、贓物認領保管單、告訴人鄭宗進住
    宅遭竊盜案損失一覽表、指認犯罪嫌疑人紀錄表、被告鐘駿
    豐及共同被告姚建榮2人所分別持用之行動電話門號0000000
    000、0000000000號行動電話雙向通聯暨發訊基地台位址紀
    錄單、車牌號碼4333—WB號與1818—SX號等自用小客車車籍
    詳細資料報表、車牌號碼4333—WB號自用小客車流當品讓渡
    合約書與汽車新領牌照登記書、彰化縣警察局鑑識課刑案現
    場勘察報告等件及由路旁監視器錄影畫面下載照片、查獲照
    片數張等附卷可佐，足認被告鐘駿豐之自白與事實相符，洵
    堪採信。從而，本件事證已臻明確，被告有上開竊盜犯行，
    自堪認定。
三、被告鐘駿豐為上開結夥三人以上踰越安全設備於夜間侵入住
    宅竊盜犯行後，刑法第321條業經修正，並經總統於100年1
    月26日以華總一義字第10000015561號令公布修正，自100年
    1月28 日施行，修正前刑法第321條規定：「犯竊盜罪而有
    左列情形之一者，處六月以上、五年以下有期徒刑：一於夜
    間侵入住宅或有人居住之建築物、船鑑或隱匿其內而犯之者
    。二毀越門扇、牆垣或其他安全設備而犯之者。三攜帶兇器
    而犯之者。四結夥三人以上而犯之者。五乘火災、水災或其
    他災害之際而犯之者。六在車站或埠頭而犯之者。前項之未
    遂犯罰之。」，修正後之刑法第321條則規定：「犯竊盜罪
    而有下列情形之一者，處六月以上、五年以下有期徒刑，得
    併科新臺幣十萬元以下罰金：一侵入住宅或有人居住之建築
    物、船艦或隱匿其內而犯之者。二毀越門扇、牆垣或其他安
    全設備而犯之者。三攜帶兇器而犯之者。四結夥三人以上而
    犯之者。五乘火災、水災或其他災害之際而犯之者。六在車
    站、埠頭、航空站或其他供水、陸、空公眾運輸之舟、車、
    航空機內而犯之者。前項之未遂犯罰之。」，是被告行為後
    法律已有變更，應依刑法第2條第1項之規定，為「從舊從輕
    」之比較。本案經比較新舊法後，以修正前刑法第321條之
    規定（因舊法未規定得併科新臺幣10萬元以下罰金），有利
    於被告，自應適用修正前刑法第321條之規定。又按修正前
    刑法第321條第1項第1款所謂「夜間」，依刑事訴訟法第100
    條之3第3項規定，係指日出之前日沒以後之時間，而本件竊
    盜犯罪時間為晚上11時47分許已日沒，當屬夜間無疑；又按
    同項第2款所謂「其他安全設備」，係指依社會通常觀念，
    與門扇、牆垣性質相類似，而同具防盜效用之設備而言，而
    窗戶係依一般社會生活而言，乃用為通風、防盜之安全設備
    ，並非供人出入之用，爬窗行竊，自係踰越安全設備竊盜。
    本件被告鍾駿豐與該「阿雄」等2名成年男子共3人，於事實
    欄一、所載之夜間踰越窗戶進入屋內行竊財物之行為，核被
    告鍾駿豐所為，係犯修正前刑法第321條第1項第4款、第2款
    、第1款之結夥三人以上踰越安全設備於夜間侵入住宅竊盜
    罪。又被告鍾駿豐與該「阿雄」等2名成年男子間，就上開
    加重竊盜犯行，有犯意聯絡及行為分擔，為共同正犯。
四、原審就被告鍾駿豐所犯上開加重竊盜犯行，認罪證明確，而
    依修正前刑法第321條第1項第4款、第2款、第1款論以結夥
    三人以上踰越安全設備於夜間侵入住宅竊盜罪（原審業已裁
    定更正，補正其就刑法第321條修正前、後規定之比較適用
    及比較後應適用修正前刑法第321條規定之欠缺，核無不合
    ，見本院卷第12頁），且論以共同正犯。復爰審酌被告鍾駿
    豐正值青年，竟因貪圖利得而結夥行竊，且於事前勘查現場
    地形，更見其計畫性之犯罪模式，其所為嚴重危害社會秩序
    ；又本件失竊物品價值高達新臺幣數百萬元以上，業經告訴
    人鄭宗進指證在卷（見原審卷第88頁）；又觀其等手段為利
    用夜間踰越窗戶侵入告訴人屋內行竊，此除致使告訴人蒙受
    財產上之損失外，更對告訴人居家安寧秩序造成重大危害，
    其所為甚不足取，惟於犯後尚知坦承犯行，並尋回部分物品
    交還告訴人收受，堪認其尚有悔意，暨其生活狀況、智識程
    度等一切情狀，量處被告鍾駿豐有期徒刑一年二月，以示懲
    儆。核其認事用法及量刑均屬允當。被告上訴，雖坦承犯行
    ，然以其家有父母及年幼子女需其扶養照顧，且伊目前有正
    當工作，案發後已痛改前非等情為由請求從輕量刑云云。惟
    本院審酌被告所犯為加重竊盜罪，嚴重影響社會治安，並造
    成告訴人重大損害，迄未與告訴人和解賠償其損害等情，難
    認得以其上述家庭狀況，邀獲較輕於原審所處刑度之寬典，
    故其上訴為無理由；而檢察官上訴，指摘原判決關於被告鍾
    駿豐部分未就修正刑法第321條規定，為新舊法之比較，以
    定應適用何者法律，即有違誤云云，然原審已裁定更正補正
    其欠缺，而難指為違誤。是其上訴亦無理由，均應予駁回。
    末查，被告鍾駿豐曾因賭博案件，經臺灣雲林地方法院以98
    年度六簡字第232號判決判處有期徒刑三月，並於98年12月
    20日確定，而於100年4月7日易科罰金執行完畢，此有臺灣
    高等法院被告前案紀錄表可稽（見本院卷第13頁背面）。是
    核被告鍾駿豐本案犯行尚不符合刑法第74條第1項緩刑規定
    ，自無宣告緩刑之餘地，附此敘明。
據上論結，應依刑事訴訟法第368條，判決如主文。
本案經檢察官許萬相到庭執行職務。
中    華    民    國   100    年    6     月    28     日
            刑事第四庭    審判長法  官  洪  耀  宗
                                法  官  劉  登  俊
                                法  官  許  文  碩
以上正本證明與原本無異。
不得上訴。
                                書記官  郭  蕙  瑜
中    華    民    國   100    年    6     月    28     日